【裁判字號】    98,交易,121
【裁判日期】    981124
【裁判案由】    過失傷害
【裁判全文】
臺灣宜蘭地方法院刑事判決             98年度交易字第121號
公  訴  人  臺灣宜蘭地方法院檢察署檢察官
被      告  甲○○
上列被告因過失傷害案件，經檢察官提起公訴（98年度偵字第19
18號），本院判決如下：
    主  文
甲○○犯過失傷害罪，處拘役貳拾日，如易科罰金，以新臺幣壹
仟元折算壹日。緩刑貳年。
    事  實
一、甲○○於民國97年12月1日上午11時40分許，駕駛車牌號碼5
    852─HA號自小客車，從位於宜蘭縣五結鄉○○路○段之龍
    鼎汽車商行出發，欲由東往西穿越中正路三段與中正路三段
    237巷交岔口，往中正路三段237巷行駛時，本應注意汽車行
    駛至交岔路口，其行進應遵守燈光號誌之指揮，且閃光紅燈
    表示「停車再開」，車輛應減速接近，先停止於交岔路口前
    ，讓幹道車優先通行後認為安全時，方得續行，而依當時天
    候晴、日間自然光線、柏油路面、路面乾燥、無缺陷、無障
    礙物、視距良好等狀況，並無不能注意之情事，詎甲○○竟
    疏未注意其行車方向之號誌燈為閃光紅燈，而未先停止於交
    岔路口前，讓右側幹道車優先通行，即冒然駛入上開交岔路
    口，以致煞避不及而與乙○所騎駛、搭載劉玉河，沿中正路
    三段由北往南方向行駛之車牌號碼AMJ—806號機車發生碰撞
    ，導致AMJ—806號機車倒地，並因而造成劉玉河受有左末端
    鎖骨骨折之傷害。甲○○肇事後，於有偵查權限之機關及公
    務員發覺其犯罪前，即向主動向處理警員自承肇事並自願接
    受裁判。
二、案經劉玉河訴由宜蘭縣政府警察局羅東分局報請臺灣宜蘭地
    方法院檢察署檢察官偵查起訴。
    理  由
一、按被告以外之人於審判外之言詞或書面陳述，除法律有規定
    者外，不得作為證據。又被告以外之人於審判外之陳述，雖
    不符前四條之規定，而經當事人於審判程序同意作為證據，
    法院審酌該言詞陳述或書面陳述作成時之情況，認為適當者
    ，亦得為證據。當事人、代理人或辯護人於法院調查證據時
    ，知有第159條第1項不得為證據之情形，而未於言詞辯論終
    結前聲明異議者，視為有前項之同意，刑事訴訟法第159條
    第1項、第159條之5第1項、第2項分別定有明文。本件情形
    ，證人劉玉河、乙○於警詢中之陳述，雖均屬被告以外之人
    於審判外之陳述，然被告、檢察官於本院審理時，均已同意
    將上開警詢之陳述作為證據，本院審酌該言詞陳述作成時之
    情況，亦認為適當，故依刑事訴訟法第159條之5第1項規定
    ，自得作為證據。又被告、檢察官於本院審理時對於下列所
    述之證據資料，均不爭執其證據能力，本院審酌該等證據資
    料作成時之狀況，並無不宜作為證據情事，依刑事訴訟法第
    159條之5第2項規定，自均得作為證據。
二、上揭犯罪事實，業據被告甲○○於警詢、檢察官偵訊及本院
    審理時坦承不諱，核與證人劉玉河於警詢時指訴遭被告駕車
    撞擊受傷之情節、證人乙○於警詢及檢察官偵訊時指訴遭被
    告駕車撞擊，劉玉河因此而受傷之情節，均相符合。此外，
    復有道路交通事故現場圖、道路交通事故調查報告表各一件
    及事故現場照片十一張在卷可稽。另被害人劉玉河確因本件
    車禍導致受有左末端鎖骨骨折傷害之事實，亦有羅東博愛醫
    院診斷證明書一件附卷足憑。
三、按汽車行駛至交岔路口，其行進應遵守燈光號誌之指揮，且
    閃光紅燈表示「停車再開」，車輛應減速接近，先停止於交
    岔路口前，讓幹道車優先通行後認為安全時，方得續行，道
    路交通安全規則第102條第1項第1款、道路交通標誌標線號
    誌設置規則第211條第1項第2款分別定有明文，被告甲○○
    為已考領駕駛執照之駕駛人，對此實難諉稱不知，其駕車行
    經中正路三段與中正路三段237巷交岔口時，其所行駛方向
    之號誌為閃光紅燈，被告本應注意遵守上開規定，且依卷附
    前揭道路交通事故調查報告表所載，於事故當時之天候晴、
    日間自然光線、柏油路面、路面乾燥、路面無缺陷、無障礙
    物、視距良好等情形，並無不能注意之情事，詎被告竟疏未
    注意，未先停止於交岔路口前，讓右側幹道車優先通行，即
    冒然駛入上開交岔路口，以致煞避不及，而於上開交岔路口
    內與劉玉河所搭乘之機車發生撞擊，肇致本件車禍發生，其
    駕駛行為顯有過失。
四、被害人劉玉河確實因本件車禍受傷，且被告甲○○就本件車
    禍之發生確實有過失等事實，均已認定在前，是被告之過失
    行為與被害人之傷害間，顯具有相當因果關係。
五、綜上所述，足徵被告甲○○首揭自白確與事實相符，本件事
    證已臻明確，被告之犯行堪予認定，應依法論科。
六、核被告甲○○之所為，係犯刑法第284條第1項前段之過失傷
    害罪。被告肇事後，於有偵查權限之機關及公務員發覺其犯
    罪前即主動向到場處理之員警自承肇事並自願接受裁判之事
    實，業據被告於本院審理時陳明在卷，並有宜蘭縣政府警察
    局道路交通事故肇事人自首情形紀錄表附卷可參，是被告已
    符自首之要件，爰依刑法第62條前段之規定減輕其刑。茲審
    酌被告之品行、智識程度；行經閃光紅燈號誌岔路口時，竟
    疏未注意停止於交岔路口前，讓幹道車優先通行，即冒然駛
    入交岔路口內以致肇事，其過失程度之輕重、所生危害、犯
    罪後已自首坦承犯行，且業與告訴人劉玉河家屬達成民事和
    解（參卷附之和解筆錄。註：告訴人劉玉河已於98年5月4日
    因腦溢血等病症死亡，此有國立陽明大學附設醫院病患就醫
    摘要回覆單、死亡證明書在卷可佐，故就告訴人劉玉河之部
    分，已無得撤回告訴之人。），賠償告訴人之損失，犯後態
    度尚稱良好，及被害人所受傷勢程度等一切情狀，酌情量處
    如主文所示之刑，並諭知易科罰金之折算標準，以示懲儆。
    末查，被告前未曾因故意犯罪受有期徒刑以上刑之宣告，有
    臺灣高等法院被告前案紀錄表一件在卷可稽，其因一時疏失
    ，致罹刑章，經此審理教訓後，當知警惕而無再犯之虞，故
    本院認為所宣告之刑以暫不執行為適當，爰併宣告緩刑二年
    ，以勵自新。
七、公訴意旨另以：被告甲○○於97年12月1日上午11時40分許
    ，駕駛車牌號碼5852─HA號自用小客車，從位於宜蘭縣五結
    鄉○○路○段之龍鼎汽車商行，欲穿越中正路三段，由東往
    西方向行駛至中正路三段237巷時，應注意行經閃光燈號誌
    岔路口，穿越道路應注意右側來車，且依當時天候晴、日間
    自然光線、路面無缺陷、道路無障礙物、視距良好等狀況，
    又無不能注意之情形，竟疏未注意及此，貿然穿越中正路三
    段，適有乙○騎乘車牌號碼AMJ─806號重型機車，沿中正路
    三段由北往南方向行駛，二車因而發生碰撞，致使乙○受有
    胸部挫傷併左側第7-8肋骨骨折、頭部外傷併左眉撕裂傷、
    腹部鈍傷併脾臟撕裂傷、頸部及左肩挫傷等傷勢，因認被告
    此部分所為亦涉犯刑法第284條第1項前段之過失傷害罪。惟
    按：告訴乃論之罪，告訴人於第一審辯論終結前得撤回其告
    訴、告訴經撤回者，應諭知不受理之判決，刑事訴訟法第23
    8條第1項、第303條第3款分別定有明文。查，本件告訴人乙
    ○告訴被告甲○○過失傷害案件，起訴書認被告係觸犯刑法
    第284條第1項前段之罪，依同法第287條前段規定，須告訴
    乃論。茲據告訴人乙○具狀撤回告訴，此有刑事撤回告訴狀
    一紙在卷可按，依照首開說明，本應為不受理之判決，惟因
    此部分若成立犯罪，與前揭經論罪科刑之過失傷害罪部分，
    有想像競合犯之裁判上一罪關係，爰不另為不受理之判決。
據上論斷，應依刑事訴訟法第284條之1、第299條第1項前段，刑
法第284條第1項前段、第62條前段、第41條第1項前段、第74條
第1項第1款，刑法施行法第1條之1，判決如主文。
本案經檢察官劉憲英到庭執行職務。
中    華    民    國    98    年    11    月   24    日
                  刑事第二庭法  官  劉家祥
以上正本證明與原本無異。
如不服本判決應於收受送達後十日內向本院提出上訴書狀，並應
敘述具體理由；其未敘述上述理由者，應於上訴期間屆滿後二十
日內向本院補提理由書(均須按他造當事人之人數附繕本)「切勿
逕送上級法院」。
                            書記官  劉謹翊
中    華    民    國    98    年    11    月    24    日
附錄本案論罪科刑法條：
中華民國刑法第284條第1項前段（過失傷害罪）
因過失傷害人者，處6月以下有期徒刑、拘役或5百元以下罰金。
中華民國刑法施行法第1條之1（罰金貨幣單位與罰鍰倍數）
中華民國九十四年一月七日刑法修正施行後，刑法分則編所定罰
金之貨幣單位為新臺幣。
九十四年一月七日刑法修正時，刑法分則編未修正之條文定有罰
金者，自九十四年一月七日刑法修正施行後，就其所定數額提高
為三十倍。但七十二年六月二十六日至九十四年一月七日新增或
修正之條文，就其所定數額提高為三倍。


司法院資訊處製作；財團法人民間司法改革基金會備份。
